Inventaris van het archief van de Koninklijke Marine: Chef van de Marinestaf te ''s-Gravenhage, 1886-1942
Nationaal Archief, Den Haag
- Bijzonder, B.
  - Taak, 2.
    - Organisatiën, 2.3.
      - Verbindingsdienst, 2.3.q.
        - Stukken betreffende de organisatie van de verbindingsdienst., 1901-1940; 299; 1 omslag
        - Stukken betreffende het benodigde personeel voor de verbindingsdienst., 1912-1938; 300; 1 omslag
        - Stukken betreffende het benodigde materieel voor de verbindingsdienst., 1910-1940; 301; 1 omslag
        - Stukken betreffende de verbindingen met postduiven., 1904-1923; 302; 1 omslag
        - Stukken betreffende de radio peil- en luisterdienst., 1917-1938; 303; 1 omslag
        - Stukken betreffende internationale overeenkomsten op verbindingsgebied., 1915-1938; 304; 1 omslag
        - Stukken betreffende voorschriften voor de verbindingsdienst., 1916-1940; 305; 1 omslag
        - Stukken betreffende het gebruik van codes., 1901-1939; 306; 1 omslag
- Documentatie
  - Krantenknipsels en persoverzichten., 1932-1940; 307-310; 4 pakken
    - 1932-1933, 307
    - 1933-1935, 308
    - 1936-1938, 309
    - 1939-1940, 310